臺灣士林地方法院民事裁定
111年度司繼字第256號
聲  請  人  臺灣中小企業銀行股份有限公司

法定代理人  林謙浩  
代  理  人  林為忻  
關  係  人  李惠暄律師
上列聲請人聲請為被繼承人選任遺產管理人事件，本院裁定如下
：
    主  文
選任李惠暄律師（事務所設於臺北市○○區○○○路000號12樓之2）
為被繼承人魏天肯（男，民國00年0月0日生，身分證統一編號：
Z000000000號，生前籍設新北市○○區○○街000巷00弄0號4樓，民
國110年8月8日死亡）之遺產管理人。
准對被繼承人魏天肯之大陸地區以外繼承人為承認繼承之公示催
告。
被繼承人魏天肯之大陸地區以外繼承人，應自前項公示催告最後
揭示法院公告處、資訊網路及其他適當處所之日起，壹年貳月內
承認繼承，上述期限屆滿，無繼承人承認繼承時，被繼承人魏天
肯之遺產，於清償債權並交付遺贈物後，如有賸餘即歸屬國庫。
聲請程序費用由被繼承人魏天肯之遺產負擔。
    理  由
一、按繼承開始時，繼承人之有無不明，而無親屬會議或親屬會
    議未於1個月內選定遺產管理人者，利害關係人或檢察官得
    聲請法院選任遺產管理人，並由法院依公示催告程序，定6
    個月以上之期限，公告繼承人，命其於期限內承認繼承，民
    法第1177條、第1178條定有明文。
二、聲請意旨略以：被繼承人魏天肯基於連帶保證契約，就第三
    人鎧悅室內裝潢工程有限公司對聲請人之借款債務新臺幣(
    下同)150萬元負連帶清償責任，另被繼承人前向聲請人借款
    300萬元，並為擔保該借款，以其所有之不動產設定最高限
    額抵押權予聲請人。因被繼承人已於民國110年8月8日死亡
    ，而其繼承人均已拋棄繼承，其親屬會議亦未於1 個月內選
    定遺產管理人，致聲請人無法對其遺產行使權利，爰依法聲
    請選任被繼承人之遺產管理人等語，並提出戶籍謄本、借據
    、週轉金貸款契約、個人購屋貸款契約、土地登記第一類謄
    本、建物登記第一類謄本及本院拋棄繼承准予備查公告、本
    院拋棄繼承卷宗等件影本為證。
三、經查，聲請人主張被繼承人積欠其債務未清償，業據聲請人
    提出上開資料為證，堪信為真，聲請人既為被繼承人之債權
    人，自屬法律上之利害關係人，其聲請選任被繼承人之遺產
    管理人，自屬有據。又聲請人主張被繼承人死亡後，其繼承
    人均已拋棄繼承或死亡，是否仍有應繼承之人不明，而其親
    屬會議未於法定期間內選定遺產管理人，業據聲請人提出上
    開資料為證，復經本院依職權調取本院110年度司繼字第169
    1號案卷核閱無訛，堪以認定。本院審酌李惠暄律師已同意
    擔任被繼承人之遺產管理人，此有本院公務電話紀錄在卷可
    稽，且遺產管理人之職務繁瑣且涉及法律專業，如由不諳法
    令之人出任遺產管理人，恐難適任，因認選任李惠暄律師為
    被繼承人之遺產管理人為適宜，爰裁定如主文第1 項所示，
    併依法為承認繼承之公示催告。
四、依家事事件法第127條第4項規定，裁定如主文。
五、如不服本裁定，應於裁定送達後10日內，以書狀向本院提出
    抗告狀，並繳納抗告費新臺幣1,000 元。
中　　華　　民　　國　　111 　年　　3 　　月　　29　  日
                 
　　　　　　　　　 家事庭司法事務官